# “软件使用许可”的核算

提问人：zico9999 时间：2013-09-06 21:33:07
陈版：我司从境外通过网络下载某软件，然后每月支付使用许可费，由于没有实物进口，无法获得海关报关单据因而不能作为贸易进口处理，则只能通过非贸付汇处理。 税务上： 1 、从流转税方面来说，软件使用权可以采用两种方式，一种方式为商品进口，一种方式为非贸易付汇（服务），前者缴纳17%的增值税和关税，后者缴纳5%的营业税及税费； 2 、从企业所得税方面来说，软件使用权需要按特许权使用费预提企业所得税，税率为10% 会计上： 1 、假定我司购入该许可后自用，则是否作为“无形资产——软件使用权”核算？但费用是每月支付，且不知道该软件我司是否要一直使用，因此，是否可以直接计入每月费用？！ 2 、假定我司与境外软件供应商约定，我司拥有再次转让该使用许可的权利，那么我司购入后转让给国内其他客户，是否按照销售商品处理，由于软件许可是非贸付汇进口的，这里是否影响会计的确认？ 3 、假定境外软件供应商不同意我司再转让，那么我司与客户签订转件咨询服务合同，那么我司购入的软件许可是否可以作为咨询服务的主要成本进行核算，即购入时 借：劳务成本 贷：银行存款； 提供软件咨询服务时 借：主营业务成本 贷：劳务成本，请陈版指教！

回答人：chenyiwei
个人意见：就其中涉及的会计处理问题而言： 1 、建议在受益期间内直接计入费用（类似于经营租赁模式），不建议确认为无形资产。 2 、会计上应按照销售商品模式处理。不考虑非贸付汇进口的法律形式的影响。 3 、我理解可以。

提问人：hunaipeng 时间：2013-09-07 00:31:25
陈版主，对于其 1 ，是否应考虑被许可使用的软件的用途是什么，是与产品配套销售，还是用于研究开发，还是其他情况，如果是前者则可以构

回答人：chenyiwei
构成营业成本（销售成本）？如果你想表达的是这个意思，应可以。